# 请教陈版关于权益法转换为可供出售金融资产核算的问题

提问人：luoxi 时间：2016-07-07 15:35:15
1 、投资方对联营企业的投资由于处置部分股权，导致对被投资单位不再具有重大影响，按准则规定，对于剩余股权应按金融工具确认与计量准则处理，我看了一下指南，对于该剩余股权在处置日（或丧失重大影响日）转换为可供出售金融资产时，公允价值与账面价值差额应确认为当期损益，我觉得既使按可供出售金融资产核算规定，其公允价值与账面价值变动应计入其他综合收益，为什么在转换时的处理与持有期间的处理不一致？ 2 、同样，剩余股权原账面价值中包含的因采用权益法核算确认的其他综合收益，按可供出售金融资产核算仍应在其他综合收益中核算，为何在转换时计入当期损益？难道是将这种转换理解为取得一项新的资产吗？ 3 、同样，剩余股权原账面价值包含的除净损益、其他综合收益、利润分配以外的其他权益动，也是在处置时计入当期损益。

回答人：chenyiwei
1 、可供出售金融资产的公允价值变动计入其他综合收益，是针对其后续计量的规定。但在此处所述的情形时原有长期股权投资的终止确认和一项新的金融资产的初始确认，所以不适用金融资产的后续计量规定。 2 、 3 、请在本版面搜索关于“跨越会计处理界线”的相关讨论，这里的“视同处置原有长期股权投资”就是“跨越会计处理界线”的体现。